# 求助陈版，关于报表日后银行部分款项被冻结的披露。

提问人：768895149 时间：2020-04-21 13:16:50
陈版好，
公司由于涉及诉讼，在报表日后一月相关原告方申请财产保全，公司部分款项被冻结，该日后事项，是否影响报表日货币资金的受限情况，还是只需要在日后事项中进行披露即可？

回答人：chenyiwei
该期后资金冻结作为资产负债表日后非调整事项处理，在附注中结合该诉讼事项进行披露即可。